【裁判字號】    89,易,2895
【裁判日期】    890908
【裁判案由】    竊盜
【裁判全文】
臺灣板橋地方法院刑事判決                        八十九年度易字第二八九五號
    公  訴  人  臺灣板橋地方法院檢察署檢察官
    被      告  乙○○
右列被告因竊盜案件，經檢察官提起公訴（八十九年度偵字第一三二七九號），本院
判決如左：
    主  文
乙○○連續竊盜，處有期徒刑陸月。
    事  實
一、乙○○於民國八十八年底，在其住處台北縣三峽鎮○○路六七號三樓外面，見對
    面住戶即同路六五號三樓之大門鑰匙一串（係住戶甲○○之夫所有）插在大門上
    ，竟基於意圖為自己不法所有之概括犯意，先將該鑰匙據為己有後，自八十九年
    二月間某日起至同年七月七日下午止，連續以該鑰匙開啟住處對面住戶甲○○之
    大門，無故侵入甲○○住宅，並竊取甲○○所有洋酒、普拿疼、食物、手機、拖
    鞋、太陽帽、Ｋｉｔｔｙ牌電視機、Ｋｉｔｔｙ圖樣相機、鑰匙圈、耳環、戒指
    、金項鍊等物。甲○○因前先僅不見一些價值不高之物，而未向警方報案，嗣於
    八十九年七月七日晚上十時十分許，甲○○返家發現Ｋｉｔｔｙ牌電視機、Ｋｉ
    ｔｔｙ圖樣相機、鑰匙圈等亦不見，並發現乙○○所有之紫色襯衫掉在其門口、
    旁邊並有一枚其失竊之鑽石戒指，而乙○○住處門口亦有一件乙○○所有之西裝
    褲及一枚其所有失竊之銀戒指，始向警方報案。經警於同年月九日持搜索票搜索
    乙○○上開住處，並查獲甲○○所有之Ｋｉｔｔｙ牌電視機一台、Ｋｉｔｔｙ圖
    樣相機一台、鑰匙圈一個、普拿疼一盒、耳環十二對、心型戒指一枚、玉戒指一
    枚、新型金項鍊一條、洋酒十一瓶、太陽帽一頂等物。
二、案經甲○○訴由台北縣警察局三峽分局報告台灣板橋地方法院檢察署檢察官偵查
    起訴。
    理  由
一、訊據被告乙○○坦承於右揭時地竊取鑰匙，並於八十九年七月六日中午進入甲○
    ○住處竊取事實攔所載警方查獲之物品等事實，惟否認有其他竊盜犯行，辯稱：
    只有八十九年七月六日去偷等語。經查右揭犯罪事實，業據告訴人甲○○於警訊
    、偵查及本院審理時指訴綦詳，並於本院審理中陳稱：八十九年七月七日近中午
    出門時，電視機、相機、鑰匙圈等物均在，當日晚上十時多回家，即發現不見了
    ，且被告均有注意其行蹤，應係當日下午偷的等語。是被告所辯，不足採信。此
    外，復有贓物認領保管單一紙附卷可稽，本件事證明確，被告犯行堪予認定。
二、核被告所為，係犯刑法第三百二十條第一項普通竊盜罪及第三百零六條第一項侵
    入住宅罪。公訴人認被告係犯刑法第三百二十一條第一項第一款夜間侵入住宅竊
    盜罪，惟告訴人指稱被告有注意其行蹤，則被告應係於告訴人在八十九年七月七
    日近中午出門後，確定告訴人不在家、亦尚未返家，即下手行竊，無須等待夜間
    在行竊之必要，是起訴法條應予變更。被告多次竊盜犯行，時間緊接、觸犯構成
    要件相同之罪，顯係基於概括犯意為之，應依連續犯之規定論以一罪，並加重其
    刑。公訴人雖漏未論及被告竊得鑰匙部分之犯行，惟因與前開有罪部分有連續犯
    之裁判上一罪關係，本院自應併予審究。又被告所犯二罪間，有方法結果之牽連
    關係，應依牽連犯之規定，從一重之竊盜罪處斷。爰審酌被告年輕力壯、不知勤
    奮向上、竟好逸惡勞、侵入住宅竊盜、嚴重危害他人居住安全、所竊得之財物價
    值，及事後僅坦承部分犯行等一切情狀，量處如主文所示之刑。
據上論斷，應依刑事訴訟法第二百九十九條第一項前段、第三百條，刑法第五十六條
、第三百二十條第一項、第三百零六條第一項、第五十五條，罰金罰鍰提高標準條例
第一條前段，判決如主文。
本案經檢察官許智評到庭執行職務
中      華      民      國    八十九    年      九      月      八      日
                                      臺灣板橋地方法院刑事第五庭
                                          法  官  李世華
右正本證明與原本無異。
如不服本判決，應於判決送達後十日內，向本院提出上訴狀。
                                          書記官   卓聖智
中      華      民      國    八十九    年      九      月      十一    日
附錄論罪科刑法條：
刑法第三百二十條
意圖為自己或第三人不法之所有，而竊取他人之動產者，為竊盜罪，處五年以下有期
徒刑、拘役或五百元以下罰金。
意圖為自己或第三人不法利益，而竊佔他人之不動產者，依前項之規定處斷。
前二項之未遂犯罰之。
刑法第三百零六條
無故侵入他人宅、建築物或附連圍繞之土地或船艦者，處一年以下有期徒刑、拘役或
三百元以下罰金。
無故藏匿其內或受退去之要求而仍留滯者亦同。


司法院資訊處製作；財團法人民間司法改革基金會備份。
